【裁判字號】    90,交聲,913
【裁判日期】    901225
【裁判案由】    交管條例聲異
【裁判全文】
臺灣板橋地方法院交通事件裁定                      九十年度交聲字第九一三號
    原處分機關  交通部公路局臺北區監理所
    異  議  人  甲○○
右列異議人因違反道路交通管理處罰條例案件，對於交通部公路局臺北區監理所於民
國九十年九月二十五日所為之處分（原處分案號：北監六字第裁四０－Ａ四Ｃ六００
四八四號），聲明異議，本院裁定如左：
    主  文
異議駁回。
    理  由
一、本件異議意旨略以：異議人即受處分人甲○○主張本件之違規係因中興橋接往臺
    北市○○○路交界處之下坡道標誌位置設置不當，致使駕駛人於行進間未能即時
    反應而誤觸法網，請求撤銷原處分云云。
二、按汽車駕駛人迴車時，在禁止左轉路段迴車者，處二百元以上六百元以下罰鍰，
    道路交通管理處罰條例第四十九條第三款項定有明文。
三、經查，本件受處分人即異議人甲○○於民國八十九年十二月九日上午七時三十六
    分許，騎乘ＦＡＺ－二一０號重機車，行經臺北市○○○路○段一百三十三號處
    時，在禁止左轉路段迴車之違規事實，有臺北市政府警察局北市警交大字第Ａ四
    Ｃ六００四八四號舉發違反道路交通管理事件通知單影本乙紙附卷可稽；異議人
    雖以前開情詞置辯，惟異議人上開違規事實，業經舉發單位函陳：「按道路交通
    安全規則第一百零六條第三款規定：『禁止左轉路段，不得迴車』，賴民（指異
    議人）於上開時間，騎乘機器腳踏車由中興橋機車專用道下本市○○○路○段下
    橋處，設置有『禁止左轉』標誌處所，未依序往環河南路（南行），而逕行違規
    迴轉（往北）行駛，已違反上開規定，執勤員警依法舉發，並無不當。另查該地
    點標誌、標線非常明確，如採證相片（一）：停止線、行人穿越道線及禁止左轉
    標誌，（二）：雙白槽化線標線，（三）：停止線及禁止左轉標誌），本案經查
    違規屬實」等情，此有臺北市政府警察局交通警察大隊九十年十一月二十二日北
    市警交大三字第九０六八五二０三００號函在卷可按。復觀之函附之現場照片，
    本件異議人本件違規地點，現場除設置有禁止左轉之指示標誌二處外，依異議人
    自述之行進方向即自中興橋下橋與臺北市○○○路交接處地面並設有雙白槽化線
    標線，此有照片附卷供參，按依道路交通標誌標線號誌設置規則第一百七十一條
    所定：「槽化線，用以引導車輛駕駛人循指示之路線行駛，並『禁止跨越』。劃
    設於交岔路口、立體交岔之匝道口或其他特殊地點」，是異議人為領有駕駛執照
    之駕駛人，自應遵循上開標誌、標線之指示行駛，則其違規迴轉之違規事實至為
    明確，所辯該處標誌設置不當云云，尚難採信。原處分機關據以援引上開規定，
    裁處如裁決書主文所示，並無不當。本件異議人之異議為無理由，應予駁回。
四、據上論斷，應依道路交通案件處理辦法第十九條，裁定如主文。
中      華      民      國    九十      年     十二     月    二十五    日
                                    臺灣板橋地方法院交通法庭
      法  官  徐   蘭   萍
右正本證明與原本無異
如不服本裁定應於送達後五日內向本院提出抗告狀
                                      書記官  莊   川   億
中      華      民      國    九十      年     十二     月    二十五    日


司法院資訊處製作；財團法人民間司法改革基金會備份。
